【裁判字號】    98,抗,78
【裁判日期】    980331
【裁判案由】    本票裁定
【裁判全文】
臺灣臺中地方法院民事裁定               98年度抗字第78號
抗  告  人  乙○○
            甲○○
相  對  人  丙○○
抗告人與相對人間聲請本票准許強制執行事件，抗告人對於民國
98年2月18日本院簡易庭所為98年度司票字第1913號裁定，提起
抗告，本院合議庭裁定如下：
    主    文
抗告駁回。
抗告程序費用新台幣壹仟元由抗告人連帶負擔。
    理    由
一、按執票人向本票發票人行使追索權時，得聲請法院裁定後強
    制執行，票據法第123條定有明文。又本票執票人，依票據
    法第123條規定，聲請法院裁定許可對發票人強制執行，係
    屬非訟事件，此項聲請之裁定，及抗告法院之裁定，僅依非
    訟事件程序，以審查強制執行許可與否，並無確定實體上法
    律關係存否之效力，法院僅就本票形式上之要件是否具備予
    以審查，即為已足，至於當事人間實體上之爭執，應循訴訟
    程序以資解決，要非非訟裁定法院所得審酌，最高法院56年
    台抗字第714號、57年台抗字第76號判例意旨可資參照。
二、本件相對人主張其執有抗告人於民國（下同）97年9月16日
    共同簽發免除作成拒絕證書，未載到期日，面額新台幣（下
    同）180,000元之本票乙紙，經提示未獲付款，爰依票據法
    第123條聲請裁定許可強制執行等情，業據提出本票為證，
    原裁定予以准許，即無不合。
三、抗告意旨略以：系爭本票非抗告人乙○○親筆簽發，且亦不
    知有此本票簽發情事，而本票借款情事已於97年10月23日與
    相對人在本院進行調解，亦由相對人親筆簽註對抗告人乙○
    ○撤回訴訟，而抗告人甲○○向相對人借款新台幣壹拾萬元
    ，經相對人要求簽具壹拾捌萬元之本票，此欠款與相對人協
    商同意以抗告人甲○○在臺中市○○區○○路390之1號經營
    之麵店攤位、營業器具、餐具等設施以新台幣壹拾參萬元頂
    讓權利抵付清償欠款，溢付參萬元做為欠款利息，抗告人甲
    ○○已無欠款，相對人拒還本票又提出訴訟已違反誠信道德
    云云。經查：相對人持有抗告人名義共同簽發之本票，於提
    示未獲清償時，依票據法之規定，本得聲請裁定准予強制執
    行，已如前述，抗告人上開主張之事實，縱然屬實，惟均屬
    實體上之爭執，應由抗告人另行提起訴訟，以資解決，尚非
    本件非訟事件程序所得審究，從而，抗告人提起本件抗告，
    為無理由，應予駁回。
四、據上論結，本件抗告為無理由，依非訟事件法第46條、第21
    條第2項、第24條第1項，民事訴訟法第495條之1第1項、第
    449條第1項、第85條第2項，裁定如主文。
中    華    民    國    98    年    3     月    31    日
                民事第一庭  審判長法  官  張瑞蘭
                                  法  官  陳學德
                                  法  官  陳文爵
正本係照原本作成。
不得抗告。
中    華    民    國    98    年    3     月    31    日
                                  書記官  劉易柔


司法院資訊處製作；財團法人民間司法改革基金會備份。
